【裁判字號】    99,再易,5
【裁判日期】    990806
【裁判案由】    再審之訴
【裁判全文】
臺灣臺中地方法院民事判決  99年度再易字第5號
再審原告    乙○○
再審被告    遠東國際商業銀行股份有限公司
法定代理人  甲○○
上列當事人間再審之訴事件，再審原告對於本院中華民國98年11
月23日98年度中簡字第3082號及中華民國99年4月16日99年度簡
上字第34號確定判決提起再審之訴，本院判決如下：
    主    文
再審之訴駁回。
再審訴訟費用由再審原告負擔。
    理    由
一、按再審之訴，應於30日之不變期間內提起。前項期間，自判
    決確定時起算，判決於送達前確定者，自送達時起算；其再
    審之理由發生或知悉在後者，均自知悉時起算。但自判決確
    定已逾5年者，不得提起，民事訴訟法第500條第1項、第2項
    分別定有明文。本件再審原告於民國（下同）99年5月11日
    對本院98年度中簡字第3082號及99年度簡上字第34號民事確
    定判決提起再審之訴，本院首應審查者乃再審原告是否在30
    日之法定不變期間內提起再審之訴，而原確定判決係於99年
    4月21日合法送達再審原告，此經本院依職權調閱原確定判
    決之民事卷宗查明無誤，故再審原告於99年5月11日提起本
    件再審之訴，並未逾越30日之法定不變期間，合先敘明。
二、民事訴訟法第496條第1項規定有下列各款情形之一者，得以
    再審之訴對於確定終局判決聲明不服。但當事人已依上訴主
    張其事由或知其事由而不為主張者，不在此限。一、適用法
    規顯有錯誤者。…依此規定，以上開適用法規顯有錯誤得為
    再審理由之情形，如當事人在前訴訟程序已依上訴主張，而
    經上訴法院駁斥其主張者，即不得再以之為再審理由。本件
    再審原告主張：按消費者債務清理條例（下稱消債條例）第
    28 條第1項規定，對於債務人之債權，於法院裁定開始更生
    或清算程序前成立者，為更生或清算債權，同條第2項規定
    ，前項債權除本條例別有規定外，不論有無執行名義，非依
    更生或清算程序，不得行使權利，本件再審原告前經本院裁
    定開始清算程序，系爭債權為清算債權，揆諸上開法律規定
    ，再審被告不得以上述前確定判決訴訟程序行使其權利而為
    之，上述前確定判決訴訟程序應適用上消債條例第28條之規
    定，駁回再審被告在該程序之請求，前確定判決程序未適用
    之，而為允許再審被告請求之判決，而告確定，原審判決有
    民事訴訟法第496條第1項第1款規定適用法規顯有錯誤之再
    審事由，爰依法提起本件再審之訴云云。經查，本件再審原
    告之上開主張，曾於前訴訟程序已依上訴主張該事由，而經
    上訴法院駁斥其主張而未予採認（參看前審99年度簡上字第
    34 號判決第3、4頁所載）等情，業據本院調閱原確定判決
    之民事卷宗查閱無訛，是依上開民事訴訟法第496條第1項但
    書之規定，即不得再執為再審事由。本件再審原告提起本件
    再審之訴，顯無再審理由，爰依民事訴訟法第502條第2項規
    定，不經言詞辯論，逕以判決駁回之。
三、依民事訴訟法第505條、502條第2項、第95條、第78條,判決
    如主文。
中    華    民    國    99    年    8    月    6     日
                  民事第四庭  審判長法  官  楊國精
                                    法  官  王金洲
                                    法  官  張國華
正本係照原本作成。
不得上訴。
中    華    民    國    99    年    8    月    6     日
                                    書記官  王麗麗

司法院資訊處製作；財團法人民間司法改革基金會備份。
